【裁判字號】    98,審訴,14
【裁判日期】    980617
【裁判案由】    違反毒品危害防制條例
【裁判全文】
臺灣臺東地方法院刑事判決              98年度審訴字第14號
公  訴  人  臺灣臺東地方法院檢察署檢察官
被      告  乙○○
上列被告因施用毒品案件，經檢察官提起公訴（98年度毒偵字第
102號）及移送併辦（98年度偵字第171號），本院依簡式審判程
序審理判決如下：
    主    文
乙○○施用第二級毒品，處有期徒刑月；又施用第一級毒品，
處有期徒刑陸月，扣案之含包裝袋壹只之海洛因壹包（淨重零點
零貳公克，空包裝重零點貳壹公克）沒收銷燬之，注射針筒壹支
及殘渣袋貳只沒收之。應執行有期徒刑捌月。扣案之含包裝袋壹
只之海洛因壹包（淨重零點零貳公克，空包裝重零點貳壹公克）
沒收銷燬之，注射針筒壹支及殘渣袋貳只沒收之。
    犯罪事實
一、乙○○前於民國96年間因施用毒品案件，經本院以96年度毒
    聲字第150號裁定令入勒戒處所施以觀察、勒戒後，認無繼
    續施用毒品傾向，於97年5月15日執行完畢釋放出所，並由
    臺灣臺東地方法院檢察署檢察官於97年5月26日以97年度毒
    偵緝字第14號為不起訴處分確定。詎仍不知悔改，於前揭觀
    察勒戒執行完畢釋放後5年內，復基於施用第二級毒品甲基
    安非他命之犯意，於98年1月16日下午6時許，在其位於臺東
    縣關山鎮○○路31號居處內，以燒烤玻璃球（未扣案）之方
    式，施用甲基安非他命1次。又基於施用第一級毒品海洛因
    之犯意，於98年1月19日晚上8時許，在其上址居處，以針筒
    注射之方式，施用海洛因1次。嗣於98年1月20日上午8時30
    分許，經員警持本院核發之搜索票至上址搜索，當場查獲海
    洛因1包（淨重0.02公克，空包裝重0.21公克）、其所有供
    其施用海洛因所用之注射針筒1支及盛裝海洛因之殘渣袋2只
    ，並於同日中午12時15分，經乙○○同意後採集其尿液送驗
    ，檢驗結果呈安非他命、甲基安非他命及嗎啡、可待因陽性
    反應，而查悉上情。
二、案經花蓮縣警察局玉里分局報告臺灣臺東地方法院檢察署檢
    察官偵查起訴及移送併辦。
    理    由
一、據以論罪之證據名稱：
（一）被告乙○○於警詢、檢察官偵訊、本院準備程序及審理時
      之自白。
（二）花蓮縣警察局玉里分局98年1月偵辦毒品案件尿液檢體送
      驗代號與真實姓名對照表暨管制紀錄、偵辦毒品案件涉嫌
      人尿液檢體採集送驗記錄表、慈濟大學濫用藥物檢驗中心
      檢驗總表各1份。
（三）花蓮縣警察局玉里分局搜索扣押筆錄、扣押物品目錄表、
      刑案現場圖各1份，查獲現場照片6張；法務部調查局濫用
      藥物實驗室98年3月6日調科壹字第09823008030號鑑定書1
      份。
（四）扣案之海洛因1包（淨重0.02公克，空包裝重0.21公克）
      、注射針筒1支及殘渣袋2只。
（五）臺灣臺東地方法院檢察署刑案資料查註紀錄表、臺灣高等
      法院被告前案紀錄表各1份。
（六）綜上各節相互佐證，被告自白核與事實相符，應堪採信，
      本件事證明確，被告犯行堪以認定，應予依法論科。
二、論罪量刑之理由：
（一）查海洛因及甲基安非他命分別係毒品危害防制條例第2條
      第2項第1款、第2款所列之第一級、第二級毒品。核被告
      乙○○所為，係犯毒品危害防制條例第10條第1項之施用
      第一級毒品罪及同條第2項之施用第二級毒品罪。被告於
      施用毒品海洛因、甲基安非他命而持有各該毒品之低度行
      為，應分別為施用之高度行為所吸收，均不另論罪。被告
      所犯上開2罪，犯意各別，行為互殊，應分論併罰。又檢
      察官移送併辦意旨部分（98年度偵字第171號），被告持
      有海洛因之行為，應為本案施用海洛因之犯行所吸收，與
      原起訴之犯罪事實有實質上一罪之關係，核屬同一案件，
      本院自得加以審究，附此敘明。爰審酌被告前經觀察勒戒
      機會，猶因施用海洛因、甲基安非他命再犯本罪，顯未衷
      心悛悔，漠視法令之禁制，恣意濫用藥品，惟兼衡酌其施
      用海洛因、甲基安非他命所生危害實以自戕健康為主，於
      他人尚無明顯重大危害，及犯後終能供認無隱，態度尚佳
      ，兼衡其智識程度、生活狀況等一切情狀，分別量處如主
      文所示之刑，並定其應執行之刑。
（二）扣案之海洛因1包（淨重0.02公克，空包裝重0.21公克）
      ，為查獲之第一級毒品，不問屬於犯人與否，應依毒品危
      害防制條例第18條第1項前段規定宣告沒收銷燬之，至於
      鑑定時經取樣鑑驗耗用之海洛因，均已滅失不存在，爰不
      併予宣告沒收銷燬。又包裝扣案海洛因所用之包裝袋1只
      ，因內含極微量之海洛因殘留而無法析離，應併依毒品危
      害防制條例第18條第1項前段之規定，沒收銷燬之（法務
      部調查局93年3月19日調科壹字第09300113060號函及最高
      法院94年度臺上字第6213號判決意旨參照）。另扣案之注
      射針筒1支，為被告所有供其施用海洛因所用之物，扣案
      之殘渣袋2只，為被告所有供其盛裝所施用之海洛因所用
      之物，均屬被告所有供其犯本案施用海洛因犯行所用之物
      ，均應依刑法第38條第1項第2款宣告沒收。至於被告施用
      甲基安非他命所使用之玻璃球，為被告所有供施用甲基安
      非他命所用之物，但已經被告丟棄乙情，業據被告陳明在
      卷，且其非屬專供施用毒品之器具，亦未扣案，其沒收與
      否對於預防犯罪及公共利益或公共安全之維護，並無絕對
      影響，為免將來執行困難，爰不另為沒收之諭知，附此敘
      明。
三、應適用之法條：
    依刑事訴訟法第273條之1第1項、第299條第1項前段、第310
    條之2、第454條，毒品危害防制條例第10條第1項、第2項、
    第18條第1項前段，刑法第11條、第51條第5款、第38條第1
    項第2款，判決如主文。
本案經檢察官甲○○到庭執行職務
中    華    民    國    98    年    6    月    17    日
                   刑事第二庭   法  官  盧亨龍
以上正本證明與原本無異。
如不服本判決應於收受送達後10日內向本院提出上訴書狀，並應
敘述具體理由；其未敘述上訴理由者，應於上訴期間屆滿後20日
內向本院補提理由書（均須按他造當事人之人數附繕本）。「切
勿逕送上級法院」。告訴人或被害人對於本判決如有不服，請書
具不服之理由狀，請求檢察官上訴者，其上訴期間之計算係以檢
察官收受判決正本之日期為準。
                                書記官  石佳琪
中    華    民    國    98    年    6     月    18    日
附錄本案論罪科刑法條全文：
毒品危害防制條例第10條
施用第一級毒品者，處六月以上五年以下有期徒刑。
施用第二級毒品者，處三年以下有期徒刑。


司法院資訊處製作；財團法人民間司法改革基金會備份。
